臺灣臺中地方法院交通事件裁定　　　 100年度交聲字第1435號
原處分機關　交通部公路總局臺中區監理所
異　議　人
即受處分人　林明功
上列受處分人因違反道路交通管理處罰條例案件，對於交通部公
路總局臺中區監理所於民國100年4月26日所為之裁決處分（中監
違字第裁60-GP0000000號）聲明異議，本院裁定如下：
    主    文
異議駁回。
    理    由
一、原處分機關意旨略以：聲明異議人即受處分人（下稱受處分
    人）林明功所有車牌號碼0912-WJ號自用小客車，於民國100
    年3月5日20時45分許，在臺中市○○街○段130巷32號前，因
    「併排停車（經科學儀器採證）」違規，為臺中市警察局交
    通警察大隊依違反道路交通管理處罰條例第56條第1項第6款
    規定逕行舉發。受處分人於期限內到案申訴，經舉發單位函
    覆後仍不服，本所遂於100年4月26日以中監違字第裁60-GP0
    0000 00號裁決書，裁處受處分人罰鍰新臺幣（下同）1,200
    元整，依法應無不合等語。
二、聲明異議意旨則以：受處分人停車地點屬於私人所有地，兩
    側既無劃有紅黃線、亦無道路邊線，顯然該地不屬於道路用
    地，且受處分人停車時，前面有土地公廟搭建之臨時雨棚，
    受處分人之停車並不會影響車輛之通行，又無所謂併排停車
    之違規事實，故交通大隊之拖吊及逕行舉發顯然有誤等語。
三、按汽車停車時，不得併排停車；汽車駕駛人停車時，併排停
    車，處600元以上1,200元以下罰鍰，道路交通安全規則第11
    2條第1項第10款、道路交通管理處罰條例第56條第1項第6款
    分別定有明文。次按汽車駕駛人之行為，經以科學儀器取得
    證據資料證明其行為違規，當場不能或不宜攔截製單舉發者
    ，得逕行舉發，並應記明車輛牌照號碼、車型等可資辨明之
    資料，以汽車所有人為被通知人製單舉發，道路交通管理處
    罰條例第7條之2第4項亦規定甚明。另依違反道路交通管理
    事件統一裁罰基準及處理細則第2條第2項之違反道路交通管
    理事件統一裁罰基準表規定，汽車駕駛人，有併排停車違規
    事件，期限內到案繳納或聽候裁決者，處1,200元罰鍰。
四、經查：
（一）受處分人林明功於前揭時、地，違規併排停放其所有之車
      牌號碼0912-WJ號自小客車，經警採證製單逕行舉發並予
      拖吊，原處分機關因而裁處受處分人1,200元罰鍰等情，
      有臺中市警察局中市警交字第GP0000000號舉發違反道路
      交通管理事件通知單、原處分機關中監違字第裁60-GP000
      0000號裁決書、違規採證照片5紙在卷可稽。
（二）受處分人雖不否認有於上揭時間在該處停車之事實，惟以
      上開情詞置辯。然按道路交通管理處罰條例第3條第1款規
      定，道路指公路、街道、巷衖、廣場、騎樓、走廊或其他
      供公眾通行之地方。亦即道路之目的乃在供公眾通行，故
      應以是否供公眾通行為認定道路之標準。觀諸卷附受處分
      人違規停放車輛之地點，係屬開放空間，地面復舖有柏油
      可供人車通行，受處分人之違規車輛前方、右側並停滿機
      車，足見該地確屬可供公眾通行之地方而為條例規定之「
      道路」無疑。又本件員警所舉發者，並非受處分人於道路
      劃設紅線、黃線等禁止停車處所停車之違規，而係因受處
      分人之車輛有「併排停車」之違規，不問該處是否有劃設
      紅線、黃線，均不得併排停車；而「併排停車」，係指車
      輛依規定停車後，其他車輛另以斜向、垂直或平行等方向
      停於其側致有妨礙車輛或行人通行者而言，併排停車易生
      車輛往來危險並造成合法用路權人之不便，是以駕駛人有
      併排停車之違規行為即應受罰，不以事實上造成危害為必
      要。受處分人既為合法領有駕駛執照之人，對於前揭禁止
      併排停車之規定，自當知之甚稔，並有遵從之義務，尚不
      得任由駕駛人依憑己見，認無妨礙交通之虞即恣意不予遵
      守，而使交通秩序混亂。況依前揭採證照片所示，受處分
      人所有車輛停放位置，已與右側停放之多部機車呈現垂直
      方向，並與該些機車緊鄰，顯已縮減該處道路可供通行之
      寬度，並阻擋停放於右側前揭機車之出入及通行，對於該
      處交通之順暢已造成妨礙至明。揆諸前揭規定與說明，受
      處分人確有併排停車之違規行為無誤。另按道路交通管理
      處罰條例第56條第3項規定：「第1項情形，交通勤務警察
      、依法令執行交通稽查任務人員或交通助理人員，應責令
      汽車駕駛人將車移置適當處所；如汽車駕駛人不予移置或
      不在車內時，得由該交通勤務警察、依法令執行交通稽查
      任務人員或交通助理人員為之。」；及同條例第85條之3
      第1項規定：「第12條第3項、第35條、第56條第3項、第
      57條第2項、第62條第6項及前條第1項之移置或扣留，得
      由交通勤務警察、依法令執行交通稽查任務人員逕行移置
      或扣留，其屬第56條第3項之移置，得由交通助理人員逕
      行為之。上述之移置或扣留，得使用民間拖吊車拖離之。
      」，本件受處分人違反道路交通管理處罰條例第56條第1
      項第6款之違規行為，於員警採證舉發之際，其汽車之駕
      駛人未在車內，是員警依前揭規定逕行舉發並依法拖吊移
      置汽車，於法亦無不合。
五、綜上所述，受處分人確有於上揭時、地，有併排停車之違規
    行為，原處分機關依道路交通管理處罰條例第56條第1項第6
    款規定及違反道路交通管理事件統一裁罰基準表，裁處受處
    分人罰鍰1,200元，核無違誤，本件異議為無理由，應予駁
    回。
六、據上論斷，應依道路交通管理處罰條例第87條第2項、道路
    交通事件處理辦法第18條，裁定如主文。
中    華    民    國   100    年    5     月    11    日
                        交通法庭  法  官  許月馨
上正本證明與原本無異。
如不服本裁定，應於送達後5日內，向本院提出抗告狀。
                                  書記官  黃美雲
中    華    民    國   100    年    5     月    11    日